臺灣新竹地方法院民事簡易判決  
110年度竹簡字第348號
原      告  劉芷妤  
訴訟代理人  蔡志忠律師
被      告  傅彥儒  
上列當事人間請求損害賠償事件，本院於民國111年1月3日辯論
終結，判決如下：
    主      文
被告應給付原告新臺幣壹拾萬伍仟元，及自民國一一○年十二月
八日起至清償日止，按週年利率百分之五計算之利息。
原告其餘之訴駁回。
訴訟費用由被告負擔百分之二十一，餘由原告負擔。
本判決原告勝訴部分得假執行；但被告如以新臺幣壹拾萬伍仟元
為原告預供擔保後，得免予假執行。
原告其餘假執行之聲請駁回。
    事實及理由
壹、程序方面：
    按訴狀送達後，原告不得將原訴變更或追加他訴，但請求之
    基礎事實同一、擴張或減縮應受判決事項之聲明，不在此限
    。民事訴訟法第255 條第1 項但書第2 款、第3 款定有明文
    。本件原告起訴時訴之聲明為：㈠被告應給付原告新臺幣（
    下同）375,000元及自起訴狀繕本送達翌日起至清償日止按
    週年利率百分之五計算之利息。㈡願供擔保，請准宣告假執
    行。嗣於民國110年11月30日具狀更正聲明為：被告應給付
    原告500,000元及自民事更正訴之聲明狀繕本送達翌日起至
    清償日止按週年利率百分之五計算之利息。經核原告所為上
    開變更聲明，係基於同一侵權行為所生之基礎事實，擴張、
    減縮應受判決事項聲明，揆諸首揭規定，尚無不合，應予准
    許。
貳、實體方面：　　　
一、原告主張：
　　兩造為前男女朋友關係，被告於民國109年6月21日凌晨5時
    許，在新北市○○區○○街0號「鼎帥溫泉旅館」311號房內，因
    細故與原告發生爭執，竟基於傷害之犯意，徒手毆打原告，
    並以腳踢踹原告，致原告受有頭部及臉部多處擦挫傷、左耳
    出血、疑腦震盪、雙側太陽穴挫傷、左胸前壁挫傷、左小腿
    擦傷（1x1公分）、會陰挫傷等傷害（下稱系爭傷害），因
    此憂鬱症加重、鼻部變形等傷害，共支出醫療費用約新臺幣
    （下同）150,000元、交通費用5,000元、無法工作之損失70
    ,000元，且原告身心受有相當之痛苦，併請求精神慰撫金30
    0,000元，合計請求500,000元。又被告上開不法行為，業經
    臺灣新竹地方檢察署（下稱新竹地檢署）檢察官偵查後聲請
    簡易判決處刑，並經本院刑事庭以109年度竹簡字第1352號
    刑事簡易判決判處有罪確定，是被告應負損害賠償責任。為
    此，爰依侵權行為法律關係提起本件訴訟等語。並聲明：㈠
    被告應給付原告500,000元，及自民事更正訴之聲明狀繕本
    送達之翌日起至清償日止，按週年利率百分之五計算之利息
    。㈡願供擔保，請准宣告假執行。
二、被告則以：
　　原告請求醫療費用150,000元跟本件傷害無關，關於原告鼻
    子整形部分，早在原告與被告交往時就有動過手術了；就醫
    車資部分我覺得可以搭程客運，若是2,000元我可以接受，
    因為我覺得新竹可以搭客運；原告是做傳播的，沒有正常收
    入，原告受傷並沒有影響工作，隔天還跟朋友去吃飯，慰撫
    金300,000元我無法接受，而且是原告先動手的，被告也有
    受傷，也有驗傷單，也有證人可以證明等語置辯。
三、得心證之理由：㈠
　㈠原告主張被告於109年6月21日凌晨5時許，在新北市○○區○○街
    0號「鼎帥溫泉旅館」311號房內，基於傷害之犯意，徒手毆
    打原告，並以腳踢踹原告，致原告受有頭部及臉部多處擦挫
    傷、左耳出血、疑腦震盪、雙側太陽穴挫傷、左胸前壁挫傷
    、左小腿擦傷（1x1公分）、會陰挫傷等傷害，業據提出與
    所述情節相符之本院109年度竹簡字第1352號刑事簡易判決
    影本（見本院卷第15至19頁）為證，而被告前揭犯行，業經
    本院以上開刑事簡易判決判處有期徒刑3月並得易科罰金確
    定在案等情，經本院依職權調取系爭刑事案件卷宗核閱無訛
    ，且為被告所不爭執，本院依上開證據而為調查之結果，認
    原告主張之上開事實，應堪信為真實，被告自應對原告負損
    害賠償責任。
  ㈡按因故意或過失，不法侵害他人之權利者，負損害賠償責任
    ；不法侵害他人之身體或健康者，對於被害人因此喪失或減
    少勞動能力或增加生活上之需要時，應負損害賠償責任；不
    法侵害他人之身體、健康、名譽、自由、信用、隱私、貞操
    ，或不法侵害其他人格法益而情節重大者，被害人雖非財產
    上之損害，亦得請求賠償相當之金額，民法第184條第1 項
    前段、第193條第1項、第195條第1項前段分別定有明文。
　　次按當事人主張有利於己之事實者，就其事實有舉證之責任
    ；當事人已證明受有損害而不能證明其數額或證明顯有重大
    困難者，法院應審酌一切情況，依所得心證定其數額，民事
    訴訟法第277條本文、第222條第2項亦分別定有明文。經查
    ，被告所為前開侵權行為，致原告受有系爭傷害，是原告本
    於前揭規定，請求被告賠償其所受損害，於法有據。茲就原
    告主張之各項損害項目及金額分別審酌析述如下：
　⒈醫療費用：
　　原告主張因遭被告毆打後，經長庚醫療財團法人桃園長庚紀
    念醫院醫師診治發現造成鼻部變形，須接受整形手術，花費
    約150,000元，並提出上開醫療院所及國立臺灣大學醫學院
    附設醫院金山分院（下稱台大醫院金山分院）之診斷證明書
    2份為證（見本院卷第65至73頁），然並未提出醫療費用收
    據及明細供本院核對，且細繹原告所提之診斷證明書分別為
    109年10月6日、110年11月24日所開立，距離本件事故109年
    6月21日均分別經過3.5月餘、1年5月餘，難認原告鼻子變形
    與本件傷害事件有因果關係；再觀原告於109年6月21日受傷
    當日，即至台大醫院金山分院急診治療，受有頭部及臉部多
    處擦挫傷、左耳出血、疑腦震盪等傷害，有台大醫院診斷證
    明書（見臺灣基隆地方檢察署109偵4788卷第8頁）可參，是
    以，鼻子受傷整形難認與本件傷害案件相關，從而，原告請
    求醫療費用150,000元部分，不予准許。
　⒉交通費用：　
　  原告主張其在基隆急診後，由員警叫車從基隆台大醫院金山
    分院搭車回苗栗住家，支出之交通費為5,000元等語，參以
    原告所受之傷勢照片及診斷證明書之記載（見基隆地檢署10
    9偵4788卷第8頁、11-1頁至第13-1頁），原告無法自行搭乘
    大眾交通工具返家，而需由專車接送，故原告主張受有交通
    費用之損害，尚非無據，而原告主張就醫後返家之交通費5,
    000元之損害等語，並無提出交通費用單據，本院自大都會
    車隊網站搜尋自台大醫院金山分院至原告住所，預估計程車
    車資為4,030元，有計程車車資試算網頁列印資料可佐，審
    酌專車接送所付出之油費、耗材、時間等一切相關成本費用
    後，原告主張5,000元作為原告交通費用損害之計算基準方
    式尚屬有據，應予准許。
　⒊無法工作之損失：
　　另原告主張其受傷前公司日薪1天薪資基本底薪5,000元，因
    被告傷害之行為，14天無法工作，請求被告賠償薪資損失總
    計70,000元，然原告並未提出任何相關證據供本院審酌，復
    未能舉證其另受有此部分不能工作之損失，應認原告此部分
    之主張，亦屬無據。　　
　⒋精神慰撫金：
　  按法院對於非財產上損害之量定，應斟酌雙方之身分、地位
    、資力與加害之程度及其他各種情形，核定相當之數額，其
    金額是否相當，自應依實際加害情形與被害人所受之痛苦及
    雙方之身分、地位、經濟狀況等關係決定之。查原告因被告
    之行為而有如上所述之傷害，堪認身心均受有痛苦，其自得
    請求被告賠償精神慰撫金。又事發時原告30歲，學歷為大學
    肄業，108年度所得為77,310元，109年度所得為13,311元，
    名下房屋、土地各1筆，財產總額為439,700元；被告事發時
    33歲，學歷為高中畢業，108年度所得為8,289元，109年度
    所得為6,824元，名下1部2014年份之汽車，財產總額為0元
    等情，有刑事案件資料、兩造108年度及109年度稅務電子閘
    門財產所得調件明細表足參（見基隆地檢署109偵4788卷第4
    頁、第6頁受詢問人欄之記載及本院個資卷）。則本院審酌
    兩造之學經歷、社會地位、經濟狀況、被告之侵害情節、原
    告所受傷害等一切情狀，認原告請求300,000元之精神慰撫
    金，尚嫌過高，應以100,000元為適當，超過部分之請求，
    尚屬無據，不應准許。
  ⒌基上，原告請求被告給付之賠償金額為105,000元（計算式：
    交通費用5,000元＋精神慰撫金100,000元＝105,000元）。
  ㈢末按給付無確定期限者，債務人於債權人得請求給付時，經
    其催告而未為給付，自受催告時起，負遲延責任。其經債權
    人起訴而送達訴狀，或依督促程序送達支付命令，或為其他
    相類之行為者，與催告有同一之效力；遲延之債務，以支付
    金錢為標的者，債權人得請求依法定利率計算之遲延利息；
    應付利息之債務，其利率未經約定，亦無法律可據者，週年
    利率為5%，民法第229 條第2 項、第233 條第1 項前段、第
    203 條分別定有明文。本件係屬侵權行為損害賠償之債，自
    屬無確定期限者，又以支付金錢為標的，則依上揭法律規定
    ，原告就其得請求被告給付之金額部分，請求自民事更正訴
    之聲明狀繕本送達翌日起加計週年利率5%之利息，亦屬有據
    ，應予准許。而本件更正訴之聲明狀繕本係於110年12月7日
    合法送達予被告，有送達證書在卷可憑（見本院卷第67頁）
    ，是原告請求被告自更正訴之聲明狀繕本送達翌日即110年1
    2月8日起至清償日止，按週年利率5%計算之利息，為有理由
    ，應予准許；逾此範圍之請求，則屬無據，不應准許。
四、綜上所述，原告本於侵權行為之法律關係，請求被告給付原
    告105,000元，及自110年12月8日起至清償日止，按週年利
    率5%計算之利息，為有理由，應予准許；逾此部分之請求，
    則無理由，應予駁回。
五、本件係依民事訴訟法第427條第1項規定，適用簡易訴訟程序
    所為被告一部敗訴之判決，應依同法第389條第1項第3 款規
    定，就原告勝訴部分，依職權宣告假執行，並依職權宣告被
    告得供擔保免予假執行。原告雖陳明願供擔保請求宣告假執
    行，惟就其勝訴部分僅係促請本院為上開宣告假執行之職權
    發動而已，不另為假執行准駁之諭知。至原告敗訴部分既經
    駁回，其假執行之聲請即失所附麗，應併予駁回。
六、本件事證已臻明確，兩造其餘之攻擊防禦方法及所提證據，
    於判決結果不生影響，爰不一一論列，附此敘明。　　
七、訴訟費用負擔之依據：民事訴訟法第79條。
中    華    民    國   111    年    1    月    22    日
                  新竹簡易庭  法  官  黃致毅
以上正本證明與原本無異。
如不服本判決，須於判決送達後20日內向本庭提出上訴狀（應按
他造當事人之人數附繕本）；如委任律師提起上訴者，應一併繳
納上訴審裁判費。
中　　華　　民　　國　　111 　年　　1　　月　　22　　日
                              書記官  蕭宛琴